# 研发费用的界定

提问人：审计小黑黑 时间：2020-09-14 11:28:00
背景：某拟IPO企业是大型非标设备制造企业。其制造的每一台设备都需要定制和设计。此外，该企业也有自己独立的研发活动。请问陈大大，非标产品的设计费，是否属于“研发费用”？
政策依据：《国家重点支持的高新技术领域》和国家发展改革委员会等部门公布的《当前优先发展的高技术产业化重点领域指南（ 2007 年度）》规定，“在一个纳税年度中实际发生的下列费用支出，允许在计算应纳税所得额时按照规定实行加计扣除。（一）新产品设计费、新工艺规程制定费以及与研发活动直接相关的技术图书资料费、资料翻译费。”请问上述情况，是否属于“新产品设计费”呢？

回答人：chenyiwei
非标产品的设计费，不属于会计意义上的研发费用，应作为合同履约成本核算，而不是计入研发支出。这部分设计费的核算适用收入准则，而不是无形资产准则。
但是，另一方面，会计和税务是两个互相独立的体系，会计核算不应影响对该项设计费是否可作为“新产品设计费”享受加计扣除的判断。